【裁判字號】    90,訴,1203
【裁判日期】    901220
【裁判案由】    毒品危害防制條例
【裁判全文】
臺灣彰化地方法院刑事判決                          九十年度訴字第一二三號
    公  訴  人  臺灣彰化地方法院檢察署檢察官
    被      告  甲○○
右列被告因違反毒品危害防制條例案件，經檢察官提起公訴（九十年度毒偵字第三五
七二號），本院判決如左：
    主      文
甲○○施用第一級毒品，累犯，處有期徒刑柒月。扣案之海洛因壹包（淨重零點零肆
公克），沒收銷燬之；注射針筒壹支沒收。又施用第二級毒品，累犯，處有期徒刑肆
月。主刑部分應執行有期徒刑拾月。
    事      實
一、甲○○前因煙毒等案件，經本院以八十三年度訴字第一九五九號判決應執行有期
    徒刑三年六月確定，於民國八十六年二月四日假釋出獄，至八十七年五月四日假
    釋期滿執行完畢。又因施用毒品案件，經強制戒治期滿，由台灣彰化地方法院檢
    察署檢察官於九十年二月八日，以九十年度戒毒偵字第五九、六０、七一、八五
    號為不起訴處分確定。詎仍不知悔改，復於九十年八月二十三日之某時，以將海
    洛因置於針筒內注射之方式，在彰化縣線西鄉某座廟宇內施用第一級毒品海洛因
    一次；又另行起意，於九十年八月二十四日或其前四日內之某時，在不詳地點，
    以不詳方式施用第二級毒品安非他命一次。嗣於九十年八月二十三日晚間十時四
    十分許，在彰化縣線西鄉○○村○○路一六八號土地公廟為警查獲，並當場扣得
    海洛因一包（淨重零點零四公克）、及其所有供施用海洛因所用之注射針筒一支
    等物。
二、案經彰化縣警察局和美分局報請臺灣彰化地方法院檢察署檢察官偵查起訴。
    理      由
一、訊據被告甲○○對於右揭施用第一級毒品海洛因之事實固坦承不諱，惟矢口否認
    有何施用第二級毒品安非他命情事，辯稱：可能係朋友在廟裡吸食安非他命，伊
    在旁邊不慎吸入煙氣云云。然查：被告於前揭時地獲案後，經警採其尿液送驗結
    果，係呈嗎啡及安非他命類陽性反應，有彰化縣衛生局煙毒尿液檢驗成績書一紙
    附卷可稽。而常人如未施用安非他命，其尿水應無甲基安非他命反應，倘有施用
    者，約百分之九十於九十六小時內自尿中排出，故推算施用期間最長可能不會超
    過四日，亦經行政院衛生署藥物食品檢驗局八十一年二月八日以（八一）藥檢壹
    字第００一一五六號函詳加闡釋，是被告如未於九十年八月二十四日採尿前四日
    內施用安非他命，當無可能於其尿液中驗得此類毒品之陽性反應。又被告與吸食
    安非他命之友人縱有共處一室情形，然因屋內空間並非狹小，彼此間為求便於交
    談、走動，亦無可能緊貼鄰人而坐，且被告亦自承當時大門已經開啟，並非身處
    密閉空間，按理燒烤安非他命所生煙氣早已飛逸四散，其間或有部分藉由二手煙
    方式吸入被告體內，其量值、濃度應甚稀微，當不足以使其尿液中呈現安非他命
    陽性反應。是被告空言否認施用安非他命犯行，並以吸入二手煙氣云云為辯，顯
    屬事後卸責之詞，自不足採。此外，被告施用第一級毒品犯行並有海洛因一包（
    淨重零點零四公克）、注射針筒一支扣案可稽，復有法務部調查局鑑定通知書一
    紙在卷足參。另被告前因施用毒品案件，經強制戒治期滿，由台灣彰化地方法院
    檢察署檢察官於九十年二月八日，以九十年度戒毒偵字第五九、六０、七一、八
    五號為不起訴處分確定等情，有臺灣高等法院被告全國前案紀錄表、台灣彰化地
    方法院檢察署刑案資料查註紀錄表、不起訴處分書各一份附卷可按。本案事證已
    臻明確，被告犯行洵堪認定。
二、查被告甲○○前因施用毒品案件，經裁定送強制戒治，由檢察官為不起訴處分後
    ，復於五年內再度施用海洛因及安非他命，核其所為，係犯毒品危害防制條例第
    十條第一項、第二項之施用第一、二級毒品罪。被告於施用前後持有海洛因及安
    非他命之低度行為，應為施用之高度行為所吸收，不另論罪。至其所犯上開二罪
    間，犯意各別，行為互殊，應予分論併罰。查被告前因煙毒等案件，經本院以八
    十三年度訴字第一九五九號判決應執行有期徒刑三年六月確定，於八十六年二月
    四日假釋出獄，至八十七年五月四日假釋期滿執行完畢，有卷附臺灣高等法院被
    告全國前案紀錄表、台灣彰化地方法院檢察署刑案資料查註紀錄表足參，其受有
    期徒刑之執行完畢，五年內再犯本件有期徒刑以上之罪，為累犯，均應依法加重
    其刑。爰審酌被告對於施用第二級毒品部分並未坦承犯行，且其已因吸毒犯行入
    監服刑及接受強制戒治期滿，猶未能完全戒除毒癮，足見其對於毒品依賴已深，
    品行非佳；惟其於審理期間業已坦認施用海洛因情事，犯後態度並非全無足取，
    且施用毒品固戕害個人健康至深，然就他人權益之侵害仍屬有限，及其犯罪目的
、手段、具有國中肄業學歷之智識程度等一切情狀，分別量處如主文所示之刑，
    並定其應執行之刑，以示懲儆。扣案之海洛因一包（淨重零點零四公克），為毒
    品危害防制條例第二條第二項第一款所稱之第一級毒品，應依同條例第十八條第
    一項前段之規定，沒收銷燬之；注射針筒一支則為供施用海洛因犯罪所用之物，
    且屬被告所有，業據其供明在卷，應依刑法第三十八條第一項第二款之規定，宣
    告沒收。
據上論斷，應依刑事訴訟法第二百九十九條第一項前段，毒品危害防制條例第十條第
一項、第二項、第十八條第一項前段，刑法第十一條前段、第四十七條、第五十一條
第五款、第三十八條第一項第二款，判決如主文。
本案經檢察官鮑慧忠到庭執行職務。
中      華      民      國      九十     年     十二    月      二十    日
                                臺灣彰化地方法院刑事第三庭
                                    法      官  高  文  崇
右正本證明與原本無異。
如不服本判決，應於判決送達後十日內向本院提出上訴狀( 須附繕本 )。
                                    法院書記官  謝  志  鑫
中      華      民      國      九十     年     十二  月    二十六    日
毒品危害防制條例第十條
施用第一級毒品者，處六月以上五年以下有期徒刑。
施用第二級毒品者，處三年以下有期徒刑。


司法院資訊處製作；財團法人民間司法改革基金會備份。
